【裁判字號】    97,消債更,402
【裁判日期】    981222
【裁判案由】    更生事件
【裁判全文】
臺灣士林地方法院民事裁定           97年度消債更字第402號
聲  請  人
即  債務人  甲○○
上列聲請人聲請更生事件，本院裁定如下：
    主  文
聲請人甲○○自中華民國九十八年十二月二十五日十七時起開始
更生程序。
命司法事務官進行本件更生程序。
    理  由
一、按債務人不能清償債務或有不能清償之虞，且無擔保或無優
    先權之債務總額未逾新臺幣（下同）1,200 萬元者，於法院
    裁定開始清算程序或宣告破產前，得向法院聲請更生，觀之
    消費者債務清理條例第3 條、第42條第1 項規定自明。次按
    ，法院開始更生程序之裁定，應載明其年、月、日、時，並
    即時發生效力；法院開始更生或清算程序後，得命司法事務
    官進行更生或清算程序，必要時得選任律師、會計師或其他
    適當之自然人或法人一人為監督人或管理人，復為同條例第
    45條第1 項、第16條所明定。
二、本件聲請意旨略以：聲請人有不能清償債務之情事，前曾於
    民國97年間以書面向最大債權金融機構即遠東國際商業銀行
    （下稱遠東銀行）請求共同協商債務清償方案，惟協商不成
    立。又聲請人無擔保或無優先權之債務總額為133 萬5,162
    元，未逾1,200 萬元，復未經法院裁定開始清算程序或宣告
    破產。為此，向本院聲請更生等語。
三、查聲請人甲○○所主張之上開事實，除每月支出外，業據提
    出財團法人金融聯合徵信中心當事人綜合信用報告－債務清
    理條例前置協商專用債權人清冊（見本院卷一第13至16頁）
    、前置協商不成立通知書（見本院卷一第17頁）、財政部臺
    北市國稅局民國95至97年度綜合所得稅各類所得資料清單、
    財產歸屬資料清單（見本院卷一第25、230 、286 、287 頁
    ）、薪資轉帳帳戶存摺內頁影本（見本院卷一第20至22、26
    至33、293 至298 頁）、財政部臺北市國稅局95年度所得稅
    繳納證明書（見本院卷一第35頁）、債務人全戶戶籍謄本（
    見本院卷一第42、43頁）、薪資單影本（見本院卷一第101
    至115 、288 至292 頁）、金融機構存款帳戶存摺及證券存
    摺內頁資料影本（見本院卷一第116 至170 頁）等為證，且
    經本院依職權向最大債權金融機構遠東銀行函查協商過程等
    情屬實，有遠東銀行97年8 月22日民事陳報狀在卷可按（見
    本院卷一第49至51頁），堪認為真正。是以聲請人目前每月
    薪資約為5 萬3,000 元，負債總額高達133 萬5,162 元，其
    主張有不能清償債務之情事，應堪認為真實。又聲請人查無
    消費者債務清理條例第6 條第3 項、第8 條或第46條各款所
    定駁回更生聲請之事由存在。揆之首揭規定，應認聲請人聲
    請更生，於法尚無不合，應予裁定准許開始更生程序，並命
    司法事務官進行本件更生程序。
四、爰裁定如主文。
中    華    民    國    98    年    12    月    22    日
                  民事第二庭  法      官  蕭錫証
上為正本係照原本作成。
本件不得抗告。
中    華    民    國    98    年    12    月    22    日
                              書  記  官  羅伊安

司法院資訊處製作；財團法人民間司法改革基金會備份。
